臺灣士林地方法院刑事判決                          九十一年度易字第二二號
    公  訴  人  臺灣士林地方法院檢察署檢察官
    被      告  丙○○
右列被告因傷害案件，經檢察官提起公訴 (九十年度偵字第六九六八號)，本院判決
如左：
    主  文
丙○○傷害人之身體，處拘役伍拾伍日，如易科罰金，以參佰元折算壹日。
    事  實
一、丙○○與甲○○係夫妻，為家庭暴力防治法第三條第一款所稱家庭成員，丙○○
    於民國九十年四月十日晚上十一時許，返回台北市○○區○○路二００巷五五號
    二樓住處，因其子乙○○在吃東西，甲○○叫他去整理書包，而生爭執，竟於翌
    日凌晨一時許至二時之間，基於傷害人之身體犯意，出手抓甲○○頭髮，並毆打
    其臉、胸部、左肩膀，致甲○○受有右臉頰、上內嘴唇、左肩處擦傷等傷害。
二、案經被害人甲○○訴請臺灣士林地方法院檢察署檢察官偵查起訴。
    理  由
一、訊據被告丙○○矢口否認傷害犯行，辯稱：當天喝了半瓶米酒加保力達，喝醉了
   ，連站都站不好，不可能和告訴人甲○○吵架或打架，可能有拉扯，但沒有打她
    ，偵查中證人乙○○作證是被檢察官誘導訊問云云（本院卷第一三、二二、二三
    頁）。
二、查右揭事實業據告訴人甲○○指訴甚詳，並據兩造之子證人乙○○於偵查中證稱
    ：「九十年四月十日晚上，我本在吃東西，母叫我去整理東西，父生氣，他們吵
    架後，我見父拉母之頭髮」、「我在客廳見父拉母之頭髮」、「他們吵的不兇，
    只是打得兇．．．爸爸就打媽媽（即拉媽媽頭髮）」（偵查卷第五六頁反面倒數
    第六行、第一行、第五七頁倒數第四、五行），於本院審理初雖推翻其父毆打其
    母證詞，嗣仍稱「在偵查中陳述．．．爸爸就打媽媽（即拉媽媽頭髮）是實在」
    等語屬實（本院卷第二一頁倒數第一行），觀之證人乙○○年紀雖幼（十歲），
    相貌聰伶，表達明晰，反應敏銳，夾於父母之間，加上護父之情，事隔日久，所
    為供證，或偶有翻異，應無礙其證詞之憑信性，又本院當庭勘驗偵查中錄音帶，
    證人乙○○所為上開供證，確出於自由意志，檢察官並無誘導情事（本院卷第十
    三頁），證人乙○○證詞，足堪採信，其與告訴人甲○○指訴，互核相符。告訴
    人甲○○因被告之毆打，致受有右臉頰、上內嘴唇、左肩處擦傷等傷害，並有卷
    附台北市立陽明醫院九十年四月十三日九十診字第四二九號甲種診斷書可證（偵
    查卷第二七頁）。
三、被告並不諱言和告訴人甲○○可能有拉扯，雖以當天喝了半瓶米酒加保力達，喝
    醉了，連站都站不好，不可能和告訴人甲○○吵架或打架等事由，欲卸其責，但
    查證人乙○○於偵查中證稱：「父平日有喝酒習慣」、「父有喝一些酒，未喝醉
    」（偵查卷第五六頁倒數第二行、第五七頁倒數第七行），於本院審理中稱：「
    他沒有喝醉，但講話有些零亂，是有些喝醉」（本院卷第二四頁第二行），據此
    ，尚難據以認定被告有因飲酒而陷於心神喪失或精神耗弱之程度，又依證人乙○○所稱，被告平日有喝酒習慣，半瓶米酒加保力達是否足致被告不勝酒力，且置
    不論，縱被告行為時精神狀況較未飲酒時差，其既有喝酒習慣，自不可能不知喝
    酒可能招致精神狀況較差之結果，即屬原因自由行為，自不得以傷害行為時，因
    飲酒致陷於心神喪失或精神耗弱，而圖卸其責，被告犯行，實堪認定。
四、核被告所為，係犯刑法第二百七十七條第一項之傷害罪。爰審酌被告之品行、犯
    罪之動機、目的、手段、犯罪時所受之刺激、被害人所受傷害程度及尚未與被害
    人達成和解等一切情狀，量處如主文所示之刑，並諭知易科罰金之折算標準。
據上論斷，應依刑事訴訟法第二百九十九條第一項前段，刑法第二百七十七條第一項
、第四十一條第一項前段，罰金罰鍰提高標準條例第一條前段、第二條，判決如主文
。
本案經檢察官呂文忠到庭執行職務。
中      華      民      國      九十一      年    五    月    二十一    日
                                        臺灣士林地方法院刑事第二庭
                                            法  官  洪  英  花
右正本證明與原本無異。
如不服本判決應於送達後十日內向本院提出上訴狀。
                                            書記官  楊  滿  株
中      華      民      國      九十一      年    五    月    二十二    日
附錄本案論罪科刑法條全文
刑法第二百七十七條第一項：
  傷害人之身體或健康者，處三年以下有期徒刑、拘役或一仟元以下罰金。
